臺灣高雄地方法院刑事判決　　　　　　　 94年度易字第267號
公　訴　人　臺灣高雄地方法院檢察署檢察官
被　　　告　丙○○
選任辯護人　吳賢明　律師
　　　　　　王進勝　律師
　　　　　　黃馨怡　律師
被　　　告　丁○○
上列被告因賭博等案件，經檢察官提起公訴（93年度偵字第2530
9 號），本院判決如下：
    主  文
丙○○以賭博為常業，處有期徒刑捌月。扣案如附表編號一至十
六所示之電子遊戲機肆拾台（含IC板肆拾貳塊）均沒收。
丁○○在公眾得出入之場所賭博財物，處罰金捌仟元，如易服勞
役，以參佰元折算壹日。扣案電子遊戲機麻雀變鳳凰壹台（含IC
板壹塊）、現金新台幣伍佰元均沒收。
    事  實
一、丙○○明知未依電子遊戲場業管理條例辦理營利事業登記證
    者，不得經營電子遊戲場業，竟基於違反電子遊戲場業管理
    條例及賭博之犯意，自民國（下同）93年12月7 日起，在於
    高雄市苓雅區○○○路61號1 樓經營「銀星遊樂場」，並在
    該公眾得出入之場所內，擺設如附表編號一至十六所示可產
    生聲光、影像、圖案、動作之賭博性電子遊戲機40台，與不
    特定人賭博財物，並以之為常業。其賭博方式為：由賭客以
    新台幣（下同）1 比1 或1 比5 方式開分，由賭客憑其所開
    分數於機具內押注，如押中，則依押中之倍數累積積分，不
    玩時，賭客可以累積之分數向服務人員洗分兌換等值之現金
    ；如未押中，該次賭資則歸丙○○所有，而恃此為生，以之
    為常業。嗣93年12月15日凌晨3 時10分許，適有賭客丁○○
    在該處與「麻雀變鳳凰」遊戲機台對賭後，以機具螢幕上所
    顯示之分數500 分換取現金500 元時，為警當場查獲，並扣
    得丙○○所有上開賭博性電子遊戲機40台（含IC板42塊）、
    丁○○之賭資500 元及丙○○置於櫃臺抽屜內之現金4400元
    等物。
二、案經高雄市政府警察局苓雅分局移送台灣高雄地方法院檢察
    署檢察官偵查起訴。
    理  由
壹、訊據被告丙○○對於前開違反電子遊戲場業管理條例之犯行
    坦承不諱，且未否認扣案之500 元為其置放於案發地點之廁
    所之事實，然否認有常業賭博之犯行，辯稱：「警方扣案的
    紙鈔有破損，我不可能用破損的鈔票作為賭資」。辯護人並
    為被告丙○○辯護稱：(一)、同案被告丁○○部分未經具結，
    應無證據能力。(二)、本件若有賭博行為，於被告丁○○在廁
    所取得500 元之後犯罪行為就已經完成，所以之後所為的搜
    索及逮捕並不符合現行犯之要件，是本件搜索所取得的扣案
    物及被告丙○○被非法逮捕後所為之陳述應該沒有證據能力
    。被告丁○○固未否認案發之日在「銀星遊樂場」把玩電子
    遊戲機，嗣後並在該處之廁所取得500 元後為警查獲之事實
    ，然矢口否認有賭博之犯行，辯稱：「我當天開100 分，還
    沒有洗分就去上洗手間，洗手間裡面就有500 元，我拿在手
    上要交給被告丙○○時就被警察拿走」云云。
貳、證據能力部分：
一、本件公訴人認被告等涉有前開罪嫌，係以下列證據為其論斷
    之依據：(一)、被告丙○○於警詢及偵查中關於其未經核准設
    立登記，即自上揭時、地開始擺設電子遊戲機供不特定人把
    玩，被告丁○○把玩電子遊戲機時，為警查獲之陳述。(二)、
    被告丁○○於警詢中關於其於上揭時間，以1 比1 方式開分
    ，與機台對賭後，再以機台上所顯示之分數500 分向被告丙○○洗分，換取現金500 元，及其於偵查中關於其並非受被
    告丙○○之託將舊鈔換取新鈔之陳述。(三)、讓渡書1 紙。(四)
    、扣案如附表所示之電子遊戲機及現金。(五)、現場照片14張
    。是關於證據能力部分，首應審究應係本件司法警察對於被
    告2 人所實施之逮捕程序及逮捕之後所為搜索扣押程序是否
    合法。
(一)、按刑事訴訟法為保障人民之身體自由，對人民身體、財產等
    物之搜索強制處分，固以要式即以搜索令狀為原則，然為發
    現、保全證據之急迫性，刑事訴訟法亦設有例外之情形，允
    許不需搜索票之即時、緊急性質搜索，其中刑事訴訟法第13
    0 條即屬此例外，按該條之規定：「檢察官、檢察事務官、
    司法警察官或司法警察逮捕被告、犯罪嫌疑人或執行拘提、
    羈押時，雖無搜索票，得逕行搜索其身體、隨身攜帶之物件
    、所使用之交通工具及其立即可觸及之處所」，是司法警察
    於執行「合法之拘提、逮捕」時，即得合法地對受逮捕人之
    身體、隨身攜帶之物件、所使用之交通工具及其立即可觸及
    之處所，為無搜索票之「附帶搜索」。又按「現行犯，不問
    何人得逕行逮捕之」、「犯罪在實施中或實施後即時發覺者
    ，為現行犯」，刑事訴訟法第88條第1 項、第2 項亦定有明
    文，是任何人對於現行犯，均得逕行為合法之逮捕，司法警
    察亦得行使此逮捕權。故據前開司法警察對現行犯所為之逮
    捕後，自得再以合法之逮捕為前提，對該現行犯之身體、隨
    身攜帶之物件、所使用之交通工具及其立即可觸及之處所，
    為無搜索票之「附帶搜索」。
(二)、經查：案發之日員警甲○○佯裝客人，在被告丁○○旁邊把
    玩電子遊戲機，見鄭某向被告丙○○表示要洗分，蔡某於洗
    分後拿500 元放在廁所內，被告丁○○進入廁所取得前開款
    項之後，甲○○始將之逮捕之事實，業據證人甲○○於本院
    審理時證述屬實（見本院94年7 月15日審判筆錄第4 頁以下
    ），其於被告丁○○間接自被告丙○○取得所贏得之賭資時
    便分別以賭博罪及常業賭博罪將其2 人逮捕，足見其逮捕之
    時間在被告2 人犯罪行為實施後，為警發覺之即時，當合於
    對現行犯逮捕之要件。揆諸前開說明，員警基於合法之逮捕
    ，進而對於被告2 人犯罪現場立即可觸及之處所，為強制力
    之搜索，應屬合法之附帶搜索，其搜索後扣押之物，應有證
    據能力。且被告2 人為警逮捕後所為之陳述，亦不因此無證
    據能力（至該等陳述應受傳聞法則檢驗之部分，詳如後述）
    。
二、被告丙○○、被告丁○○於警詢及偵查中之陳述：
(一)、按被告以外之人於審判外之言詞或書面陳述，除法律有規定
    者外，不得作為證據；又被告以外之人於審判外之陳述，雖
    不符刑事訴訟法第159 條之1 至第159 條之4 之規定，而經
    當事人於審判程序同意作為證據，法院審酌該言詞陳述或書
    面陳述作成時之情況，認為適當者，亦得為證據；另當事人
    、代理人或辯護人於法院調查證據時，知有第159 條第1 項
    不得為證據之情形，而未於言詞辯論終結前聲明異議者，視
    為有前項之同意，刑事訴訟法第159 條第1 項、第159 條之
    5 第1 項、第2 項分別定有明文。被告丙○○、被告丁○○
    於警詢之陳述對彼此而言，均係被告以外之人所為之陳述，
    依刑事訴訟法第159 條第1 項之規定，無證據能力，被告丙○○於準備程序中並表示不同意以被告丁○○於警詢中之陳
    述作為證據（見本院94年4 月7 日準備程序筆錄第4 頁），
    是丁○○於警詢中之陳述，就認定被告丙○○之犯罪事實而
    言，應無證據能力。反之，被告丁○○於本院準備程序中表
    示對於被告丙○○於警詢中陳述之證據能力無意見（見本院
    94年4 月7 日準備程序筆錄第4 頁），是依刑事訴訟法第15
    9 條之5 第1 項之規定，被告丙○○於警詢中之陳述，就認
    定被告丁○○之犯罪事實而言，應具有證據能力。
(二)、次按證人、鑑定人依法應具結而未具結者，其證言或鑑定意
    見，不得作為證據。刑事訴訟法第158 條之3 定有明文。本
    件被告丙○○及被告丁○○於偵查中所為之陳述，對彼此而
    言，均為被告以外之人於審判外之言詞陳述，且未經具結，
    依刑事訴訟法第158 條之3 之規定，其等於偵查中所為之證
    言，不得作為認定對方犯罪事實之證據。
三、相片及讓渡書：按傳聞法則乃對於被告以外之人於審判外之
    言詞或書面陳述，亦即針對被告以外之人於審判外以言詞或
    書面所為之供述證據而為之規範。卷附相片乃以科學、機械
    之方式，對於所拍攝內容所為忠實且正確之記錄，與讓渡書
    均係以其物之存在做為證據，非供述證據，應無刑事訴訟法
    第159 條第1 項規定之適用，附此敘明。
參、認定事實部分：
一、關於被告丙○○違反電子遊戲場業管理條例部分：
    被告丙○○未依電子遊戲場業管理條例規定，向主管機關辦
    理營利事業登記，即自93年12月7 日起，以附表編號一至十
    六所示之電子遊戲機，在前開「銀星遊樂場」內，供不特定
    人把玩，至93年12月15日為警查獲時仍繼續經營中之事實，
    業據被告丙○○於警詢、偵查及本院準備程序中供承在卷（
    參見警卷第1 頁背面以下、偵查卷第3 頁、本院94年4 月7
    日準備程序筆錄），核與證人即查獲本案之員警甲○○於本
    院審判中結證稱案發之日伊喬裝成客人至前開場所把玩電子
    遊戲機等語（參見本院94年7 月15日審判筆錄）相符，復有
    現場照片14幀在卷可按（參見警卷第66頁以下），足認被告
    丙○○確自93年12月7 日起至93年12月15日止，未依電子遊
    戲場業管理條例規定，向主管機關辦理營利事業登記，即經
    營電子遊戲場業之犯行甚明。
二、關於被告丁○○被訴賭博罪與被告丙○○被訴常業賭博罪部
    分：
(一)、被告丁○○於案發之日至「銀星遊樂場」把玩附表編號十六
    所示之電子遊戲機「麻雀變鳳凰」，得分500 分時以該分數
    向店員（即被告丙○○）洗分，店員將現金500 元置於廁所
    之馬桶上面紙盒下方後，被告丁○○進入廁所取得扣案之現
    金500 元等情，業據被告丁○○於警詢中供陳不諱（見警詢
    筆錄第4 頁至第9 頁），與其於同日經檢察官訊問時並表示
    ：伊要回去前向被告丙○○表示要離開，去廁所看見500 元
    便取走，被告丁○○並未表示要請伊代為兌換新鈔等語（見
    偵查卷第6 頁93年12月15日偵查筆錄），亦大致相符。
(二)、被告丁○○嗣後於本院審理程序中雖翻異前詞否認有賭博犯
    行，辯稱不知「銀星遊樂場」可以洗分換錢云云，然而案發
    之日，被告丁○○確向被告丙○○表示洗分之意，嗣後確自
    廁所面紙盒下方取得扣案之500 元等事實，分別業據證人即
    案發之日至現場查獲本案之員警乙○○於本院審理時證稱，
    案發之日由證人甲○○喬裝客人進入遊戲場內，伊與其餘同
    事在遊戲場外的車內等候甲○○電話通知後才進入支援（見
    本院94年7 月15日審判筆錄第11頁以下）等語；證人甲○○
    於本院審理時證稱：案發之日伊喬裝客人進入「銀星遊樂場
    」，在被告丁○○旁把玩電子遊戲機「小瑪琍」，其他同仁
    在車上等候通知。伊見被告丁○○中了兩顆星後，到櫃台向
    被告丙○○表示要洗分，嗣後被告丙○○先進去廁所，出來
    後跟被告丁○○說東西放在廁所面紙盒下面，請他進去拿。
    該洗手間約1 坪大，被告丁○○進入洗手間時未關門，所以
    伊假裝身體不舒服要去廁所，跟著被告丁○○去廁所，看到
    鄭某從面紙盒下面拿出500 元。伊隨之將被告丁○○逮捕，
    將鄭某帶出廁所後，被告丁○○向被告丙○○表示伊是警察
    ，被告丙○○就衝過來說500 元為其所有，並出手搶錢，伊
    與被告2 人拉扯之下，500 元斷成3 片（見本院94年7 月15
    日審判筆錄第4 頁至第10頁）等語屬實。足見被告丁○○於
    案發之日，確實基於賭博之犯意，在「銀星遊樂場」以前開
    電子遊戲機賭博財物，並贏得被告丙○○所交付之500 元無
    訛，其嗣後於審理程序中否認賭博之犯行，應係卸責之詞不
    足採信。
(三)、又被告丙○○自警詢、偵查至本院審理中雖均否認有常業賭
    博之犯行，然被告丁○○於案發之日，確實在「銀星遊樂場
    」以前開電子遊戲機賭博財物，並贏得被告丙○○於洗分之
    後置於廁所之500 元之事實，經證人甲○○於本院審理時證
    述屬實，業如前述。被告丙○○自始未否認前開500 元為其
    所有，而其與被告丁○○並非熟識，其辯稱該破損之鈔票係
    伊交予被告丁○○，請鄭某去銀行換取完整紙鈔所用云云（
    見警卷第3 頁、偵查卷第8 頁），顯然與常情有違。又其苟
    有意委託被告丁○○兌換新鈔，又何須將500 元置於廁所內
    之面紙盒下方？況據證人甲○○前開證詞可知，扣案之500
    元紙鈔係被告丁○○為警逮捕之後，因被告丙○○、丁○○
    、甲○○3 人之拉扯才破損，於被告丁○○經警逮捕之前，
    該紙鈔根本未破損，又如何有以破損之紙鈔兌換完整紙鈔之
    可言？從而，被告丙○○前開所辯與事實不符，並不足採，
    其確係基於賭博之犯意，提供「銀星遊樂場」內之電子遊戲
    機與客人對賭財物，且於案發之日交付被告丁○○洗分所得
    500 元予鄭某之情，應堪認定。
(四)、至辯護意旨雖以扣案之電子遊戲機中並無名為「小瑪琍」之
    電子遊戲機，認證人甲○○證稱案發之時伊在被告丁○○旁
    把玩電子遊戲機之詞與事實不符，且其證稱看見被告丁○○
    向被告丙○○洗分換錢之詞亦不足採。惟查：案發之日，證
    人甲○○確係喬裝客人進入「銀星遊樂場」查緝該遊樂場有
    否賭博情事之事實，已如前述，其到現場之目的既在勘查有
    否賭博之情事，於現場賭客不多之情況下，自足以集中注意
    力觀察被告2 人之互動，且證人甲○○得以在被告丁○○取
    得扣案之500 元後，立即將之逮捕，亦足徵案發之時其確實
    在場且密切關注被告2 人之舉動，加以證人甲○○與2 位被
    告並無怨隙，自無為執行勤務而替被告2 人羅織罪名之必要
    ，從而，其於本院審理時證述之情節，應堪採信。至其於本
    院審理中稱其於案發時所把玩之電子遊戲機為「小瑪琍」雖
    與事實有所出入，然此並無礙於證人甲○○於案發之時確實
    在場，且目睹被告2 人前開互動過程之事實認定。況電子遊
    戲機之種類繁多，其中不乏遊戲規則類似但名稱相左者，證
    人所稱「小瑪琍」之名稱固不在扣案電子遊戲機名稱之列，
    然不意味「銀星遊樂場」內絕對沒有類似於坊間所稱「小瑪
    琍」遊戲規則之電子遊戲機，況且案發之日證人甲○○至該
    遊樂場之目的不在把玩電子遊戲機，而在查緝賭博犯罪，難
    免對於與本案無重要關聯之細節有所遺忘，尚難期待其對於
    所把玩電子遊戲機之具體名稱為詳實之記憶，是辯護人以現
    場並無與證人所陳相同名稱之電子遊戲機，而認證人於案發
    之時並不在場，且其所言不實，尚有誤會。
(五)、按刑法上之賭博罪，係指依偶然之勝負，定財物之得失為要
    件。凡以勝負繫以偶然之事實，並非事前所能預知者，即為
    賭博，並無方法之限制。被告丙○○經營之上開「銀星遊樂
    場」所擺設之電子遊戲機，既由客人以現金開分，再以下注
    押分，如押中，可依所得之積分，向店員要求洗分，而將所
    得之積分兌換為現金，如未押中，則該賭資歸被告丙○○所
    有，乃係以偶然之勝負，決定財物之得失，揆諸前揭之說明
    ，自屬賭博無疑。
(六)、另按刑法上規定之常業犯，指反覆以同種類行為為目的之社
    會活動之職業性犯罪而言，至於犯罪所得之多寡，是否恃此
    犯罪為唯一之謀生職業，則非所問，最高法院85年度臺上字
    第510 號判例可參，亦即刑法上之常業犯並不以行為人無其
    他職業為要件，只要行為人有反覆從事某種行為，並以該項
    行為之所得供作日常生活給養所須，有此主觀之意思，暨客
    觀之事實表現即為已足，且與其營業時間之長短無關。本件
    被告丙○○經營之上開「銀星遊樂場」，擺設之電動賭博機
    具多達40臺，足見前開「銀星遊樂場」其經營規模不小，業
    已恃此營生，
(七)、綜上所陳，被告2 人上開所辯，無非事後卸責之詞，均不足
    採信。本件復有上開電動賭博機具共計40臺（含IC板42塊）
    、現金500 元扣案足稽，並有現場相片14張可資為證。本件
    事證明確，被告丙○○常業賭博、被告丁○○賭博之犯行均
    堪認定。
肆、論罪科刑部分：
一、按未依電子遊戲場業管理條例規定辦理營利事業登記者，不
    得經營電子遊戲場業，違反者應予處罰，電子遊戲場業管理
    條例第15條、第22條分別定有明文，又所謂電子遊戲場「業
    」，係指以反覆同種類之行為為目的之社會活動而言，執行
    此項業務，縱令欠缺形式上之條件，仍無礙於業務之性質（
    最高法院90年臺非字第276 號判例可資參照）。本件被告丙○○未依電子遊戲場業管理條例規定辦理營利事業登記，擅
    自於上揭時日，在上開「銀星遊樂場」經營電子遊戲場業，
    核其所為，係違反前開條例第15條規定，應依同條例第22條
    規定處罰；又被告丙○○於上開時日，在前開「銀星遊樂場
    」，以上開電動賭博機具，與不特定人賭博財物，並恃以為
    生，核其所為，均係犯刑法第267 條之常業賭博罪；被告丁○○於上開公眾得出入之場所，賭博財物，核其所為，係犯
    刑法第266 條第1 項前段之普通賭博罪。被告丙○○所犯前
    開2 罪間，有方法結果之牽連關係，依刑法第55條從一重之
    常業賭博罪處斷。爰審酌被告丙○○前於87年間，甫因經營
    電子遊戲場而犯常業賭博罪，經本院判處有期徒刑5 月確定
    ，於88年11月26日易科罰金執行完畢（未構成累犯），竟又
    為貪圖不法利益，竟擅自經營電子遊戲場業，擺設電動賭博
    機具與不特定客人對賭，顯無悔意，其行為足以助長賭博投
    機歪風，危害社會善良風俗，且擺設之電動賭博機具多達40
    台，惡性非輕。被告丁○○在公共場所賭博財物，足以敗壞
    社會風氣，對公眾形成負面示範，且被告2 人於犯罪後均否
    認犯行，均難謂態度良好等一切情狀，分別量處如主文所示
    之刑，並就被告丁○○部分，諭知易服勞役之折算標準。
二、扣案如附表編號十六所示之電子遊戲機「麻雀變鳳凰1 台（
    含IC板1 塊），係「當場」賭博之器具，不問屬於犯人與否
    ，應依刑法第266 條第2 項之規定沒收；如附表編號一至十
    五所示之電子遊戲機共39台（除「皇冠霹靂馬」1 臺內含IC
    板2 塊外，其餘機具均含IC板1 塊，共計含IC板41塊），為
    被告丙○○所有，業據被告丙○○於本院準備程序中供認不
    諱，該等機具係其經營常業賭博犯行所用之物，均應依刑法
    第38條第1 項第2 款之規定宣告沒收，另扣案之500 元，乃
    被告丁○○賭博所得之物，併依刑法第38條第1 項第3 款之
    規定，沒收之。至扣案之4400元係被告丙○○自「銀星遊樂
    場」櫃臺抽屜取出之事實，業據證人乙○○於本院審理時證
    述屬實，該等款項並非在賭檯之財物，亦不能證明與被告丙○○所為本件常業賭博犯行有直接之關聯，自不得宣告沒收
    。
三、公訴意旨雖認被告自93年11月15日起即開始經營前開電子遊
    戲場，然訊據被告丙○○堅詞否認93年12月7 日前有經營「
    銀星遊樂場」並對外營業之行為，辯稱：伊雖自93年11月15
    日起受讓「銀星遊樂場」之經營權，惟所購之電子遊戲機於
    93年12月7 日始送到，電子遊戲機未送到店裡前，根本不可
    能對外營業等語，經查：公訴人認被告自93年11月15日起即
    經營「銀星遊樂場」，係以警卷所附讓渡書製作之日期為93
    年11月15日之事實，及被告於偵查中關於其自93年11月15
    日起擺設電動玩具之陳述（見偵查卷第7 頁）為其依據，然
    被告自93年11月15日起自前手郭世明受讓「銀星遊樂場」經
    營權，是否可能自受讓之當日即對外營業而有經營電子遊戲
    場業之行為，本屬可疑。又被告經營之「銀星遊樂場」向高
    岳企業有限公司購入附表編號一至五與編號七至十二、編號
    十四、編號十五所示之電子遊戲機共33台，該機具於93年12
    月7 日送至「銀星遊樂場」之事實，有被告提出之送貨單2
    紙可憑，是93年12月7 日購入前開機具之前，「銀星遊樂場
    」是否有足夠之機具足以對外營業，及其在偵查中表示自93
    年11月15日起擺設電動玩具之自白是否與事實相符，顯屬可
    疑，又其於本院審理中辯稱偵查中檢察官詢問開始擺設機台
    之時間時，誤將讓渡之時間當作開始對外時間作答之情，並
    非全然不可能，則難以被告先後不一之自白，認被告丙○○
    確自93年11月15日起即開始經營前開電子遊戲場。本件既無
    積極證據證明被告丙○○確自93年11月15日起即開始經營前
    開電子遊戲場，本應就其被訴自93年11月15日起至93年12月
    6 日間違反電子遊戲場業管理條例及常業賭博之部分，為被
    告丙○○無罪之諭知，然因該部分事實若成立犯罪，與前開
    有罪部份，具有實質上一罪之關係，故不另為無罪之諭知，
    附此說明。
據上論斷，應依刑事訴訟法第299 條第1 項前段，電子遊戲場業
管理條例第22條，刑法第11條前段、第266 條第1 項前段、第2
項、第267 條、第55條、第42條第2 項、第38條第1 項第2 款、
第3 款，罰金罰鍰提高標準條例第1 條前段、第2 條，判決如主
文。
本案經檢察官戊○○到庭執行職務。
中　　華　　民　　國　　94　　年　　9 　　月　　23　　日
                      刑事第七庭  審判長  法  官  孫啟強
                                          法  官  張茹棻
                                          法  官  卓立婷
以上正本證明與原本無異。
如不服本判決，應於收受送達後10日內向本院提出上訴書狀。
中　　華　　民　　國　　94　　年　　9 　　月　　23　　日
　　　　　　　　　　　　　　　　　　　　  書記官  李春慧
附表：
┌──┬──────┬───┬────────────┐
│編號│ 扣案物名稱 │數量  │性質（沒收依據）        │
├──┼──────┼───┼────────────┤
│一、│迷十三電子遊│參台  │被告丙○○所有，為本件犯│
│    │戲機（均含IC│      │行所用之物，應依刑法第38│
│    │板）        │      │條第1 項第2 款宣告沒收  │
├──┼──────┼───┼────────────┤
│二、│動物電子遊戲│貳台  │同右                    │
│    │機（均含IC板│      │                        │
│    │）          │      │                        │
├──┼──────┼───┼────────────┤
│三、│水果盤電子遊│伍台  │同右                    │
│    │戲機（均含IC│      │                        │
│    │板）        │      │                        │
├──┼──────┼───┼────────────┤
│四、│5PK 電子遊戲│貳台  │同右                    │
│    │機（均含IC板│      │                        │
│    │）          │      │                        │
├──┼──────┼───┼────────────┤
│五、│超八電子遊戲│貳台  │同右                    │
│    │機（均含IC板│      │                        │
│    │）          │      │                        │
├──┼──────┼───┼────────────┤
│六、│21點電子遊戲│伍台  │同右                    │
│    │機（均含IC板│      │                        │
│    │）          │      │                        │
├──┼──────┼───┼────────────┤
│七、│7PK 電子遊戲│參台  │同右                    │
│    │機（均含IC板│      │                        │
│    │）          │      │                        │
├──┼──────┼───┼────────────┤
│八、│滿貫大亨電子│捌台  │同右                    │
│    │遊戲機（均含│      │                        │
│    │IC 板）     │      │                        │
├──┼──────┼───┼────────────┤
│九、│皇冠霹靂馬電│貳台  │同右                    │
│    │子遊戲機（各│      │                        │
│    │含IC板2 塊）│      │                        │
├──┼──────┼───┼────────────┤
│十、│超世紀賓果電│壹台  │同右                    │
│    │子遊戲機（含│      │                        │
│    │IC板）      │      │                        │
├──┼──────┼───┼────────────┤
│十一│金蘋果電子遊│貳台  │同右                    │
│    │戲機（均含IC│      │                        │
│    │板）        │      │                        │
├──┼──────┼───┼────────────┤
│十二│金恐龍電子遊│壹台  │同右                    │
│    │戲機（含IC板│      │                        │
│    │）          │      │                        │
├──┼──────┼───┼────────────┤
│十三│機械狗電子遊│壹台  │同右                    │
│    │戲機（含IC板│      │                        │
│    │）          │      │                        │
├──┼──────┼───┼────────────┤
│十四│超級列車電子│壹台  │同右                    │
│    │遊戲機（含IC│      │                        │
│    │板）        │      │                        │
├──┼──────┼───┼────────────┤
│十五│彩金魔象電子│壹台  │同右                    │
│    │遊戲機（含IC│      │                        │
│    │板）        │      │                        │
├──┼──────┼───┼────────────┤
│十六│麻雀變鳳凰電│壹台  │當場賭博之器具，應依刑法│
│    │子遊戲機（含│      │第266 條第2 項之規定宣告│
│    │IC板）      │      │沒收                    │
├──┼──────┼───┼────────────┤
│十七│現金        │4400元│被告丙○○所有，但與本案│
│    │            │      │乏直接關聯，不得宣告沒收│
├──┼──────┼───┼────────────┤
│十八│現金        │500元 │被告丁○○賭博所得之物，│
│    │            │      │應依刑法第38條第1 項第3 │
│    │            │      │款之規定宣告沒收        │
└──┴──────┴───┴────────────┘
附錄本件論罪法條全文：
刑法第267條
(常業賭博罪)
以賭博為常業者，處2 年以下有期徒刑，得併科1000元以下罰金
。
電子遊戲場業管理條例第22條
違反第 15 條規定者，處行為人 1 年以下有期徒刑、拘役或科或
併科新台
幣 50 萬元以上 250 萬元以下罰金。
